【裁判字號】    97,訴,962
【裁判日期】    970930
【裁判案由】    清償債務
【裁判全文】
臺灣士林地方法院民事判決               97年度訴字第962號
原      告  台北富邦商業銀行股份有限公司
法定代理人  乙○○
訴訟代理人  丙○○
被      告  甲○○
上列當事人間請求清償債務事件，本院於民國97年9 月23日言詞
辯論終結，判決如下：
    主  文
被告應給付原告新臺幣拾萬壹仟柒佰柒拾壹元，及其中新臺
幣貳拾玖萬伍仟零陸拾捌元自民國九十七年七月一日起至清償日
止，按週年利率百分之十九點六九計算之利息。
訴訟費用新臺幣仟陸佰肆拾捌元由被告負擔。
本判決第一項得假執行。但被告如以新臺幣壹拾壹萬零陸佰元為
原告預供擔保，得免為假執行。
    事實及理由
一、原告起訴主張：被告與原告成立信用卡使用契約，依約被告
    領用信用卡後，得於各特約商店記帳消費，並應於當期繳款
    截止日前，向原告全部清償，或以循環信用方式繳付最低應
    繳金額，逾期清償者，除喪失期限利益外，並應另行給付原
    告按年息19.69 ％計算之利息，及按上開利息加計10％為違
    約金，惟自95年2 月起則自繳款截止翌日起計收3 個月之違
    約金。然查，被告自96年7 月15日起至97年2 月18日止，於
    特約商店消費簽帳，至97年6 月30日止，尚有新臺幣（下同
    ）33萬1771元之消費帳款、費用、利息，及其中29萬5068元
    部分按前述約定計算之利息未為支付；迭經催討，迄未清償
    。從而，原告自得依信用卡契約之約定，提起本訴等語；並
    聲明：如主文第一項所示。
二、被告則以：對原告請求之金額、利息及利率均無意見，然並
    無資力償還，且被告所有不動產已遭原告強制執行，無法變
    價清償云云，資為抗辯；並聲明：（一）原告之訴駁回。（
    二）如受不利之判決，願供擔保請准宣告免為假執行等語。
三、經查，原告主張上情，已為被告所不爭執（見本院97年9 月
    23日言詞辯論筆錄），並據原告提出信用卡申請書影本、對
    帳單資料查詢表、信用卡客戶滯納消費款明細資料、信用卡
    客戶滯納費用款明細資料、信用卡客戶滯納利息款明細資料
    、信用卡約定條款等件為證，核屬相符。自堪認原告之主張
    為真實。
四、從而，原告依信用卡契約之法律關係，請求被告給付信用卡
    消費款33萬1771元，及其中29萬5068元自97年7 月1 日起至
    清償日止，按年息19.69 ％計算之利息，為有理由，應予准
    許。並依職權確定本件訴訟費用3648元，應由被告負擔。
五、又本判決所命被告給付之金額未逾50萬元，應依職權宣告假
    執行，並依被告之聲請酌定相當之擔保金額為得免假執行之
    宣告。
六、據上論結，本件原告之訴為有理由，依民事訴訟法第78條、
    第87條、第389 條第1 項第5 款判決如主文。
中    華    民    國    97    年    9     月    30    日
                  民事第二庭  法  官  李瑜娟
以上正本證明與原本無異。
如對本判決上訴，應於判決送達後20日內向本院提出上訴狀。
中    華    民    國    97    年    10    月    2     日
                              書記官  李秀蘊


司法院資訊處製作；財團法人民間司法改革基金會備份。
